臺灣板橋地方法院刑事判決　　　　　　 96年度簡上字第236號
上　訴　人　臺灣板橋地方法院檢察署檢察官
上　訴　人
即被　　告　乙○○
上列上訴人即被告因妨害名譽案件，不服本院於中華民國九十五
年十二月十一日九十五年度簡字第三五一一號第一審判決（聲請
簡易判決處刑案號：九十五年度偵續字第一一四號），提起上訴
，本院管轄之第二審合議庭判決如下：
    主  文
上訴駁回。
    事實及理由
一、本案經本院審理結果，認第一審以被告所為係犯刑法第三百
    零九條第一項之公然侮辱罪，處拘役二十日，如易科罰金，
    以銀元三百元折算一日，其認事用法及量刑均無不當，應予
    維持，並引用第一審簡易判決書記載之事實、理由及證據（
    詳如附件，惟聲請簡易判決處刑書犯罪事實欄記載之犯罪時
    間九十五年三月十六日，應更正為九十四年三月十六日）。
二、被告上訴意旨略以：當時並無侮辱告訴人之意思，只是口頭
    禪，也沒有對著告訴人說，並無侮辱告訴人之故意。且本件
    是因雙方發生爭執，告訴人也有責任，事後被告也有向告訴
    人道歉，但告訴人竟要求賠償新臺幣六十萬元，並登報道歉
    ，原審判處拘役二十日過重等語。檢察官上訴意旨略以：被
    告態度惡劣毫無悔意，原審量刑過輕等語。經查：
（一）被告於九十四年三月十六日下午三時三十分許，在臺北縣
      新莊市○○路七之二號其所經營之臺灣欣展汽車有限公司
      內，與告訴人甲○○因修車糾紛，雙方發生爭執時，被告
      竟辱罵告訴人「幹死恁祖媽」之事實，業據被告於偵查中
      自承：確實有罵告訴人「幹死恁祖媽」，我當時是氣憤等
      語（見九十五年度偵續字第一一四號卷第四十七頁），核
      與證人即告訴人甲○○於本院審理中結證相符，證人甲○
      ○並證稱：當時被告距離我二、三步，面對著我講，還用
      手指著我罵。當時是在罵我，並非口頭禪，如果是口禪我
      聽的出來等語（見本院九十六年五月三日審判筆錄第四、
      五頁），且以被告與證人當時係因修車糾紛而在爭吵中之
      客觀情境觀之，被告在如此情境下口出上開穢語，衡諸常
      情，亦難認是單純脫口而出之口頭禪，而毫無辱罵告訴人
      之意，是證人甲○○證稱被告當時是在罵伊，並非口禪等
      語，與常情相符，應堪採信。被告辯稱其無辱罵告訴人之
      故意，僅係口頭禪云云，尚非足採。
（二）有關刑之量定，乃實體法上賦予法院得為自由裁量之事項
      ，倘原審法院量刑未逾越法律所規定之範圍，又無濫用權
      限之情形，即不得任意指摘為違法。原審審酌被告經營修
      車公司，竟與客戶因車輛維修等事由起爭執，並進而在公
      眾得出入之場所辱罵告訴人，兼衡其犯罪手段、所生危害
      及犯後坦承犯行之態度等一切情狀，量處被告拘役二十日
      ，經核亦屬允當。
（三）綜上所述，被告上訴指其無犯罪故意及原判決量刑過重，
      檢察官上訴指原判決量刑過輕，均無理由，應予駁回。
據上論斷，應依刑事訴訟法第四百五十五條之一第一項、第三項
、第三百六十四條、第三百六十八條、第三百七十三條，判決如
主文。
本案經檢察官黃仙宜到庭執行職務。
中　　華　　民　　國　　96　　年　　5 　　月　　17　　日
　　　　　　　　　刑事第十六庭  審判長法　官　 白光華
　　　　　　　　　　　　　　　　      法　官　 曾淑娟
                                      法  官   楊志雄
上列正本證明與原本無異。
不得上訴。
                                      書記官   陳靜怡
中　　華　　民　　國　　96　　年　　5 　　月　　17　　日
